最　高　行　政　法　院　裁　定
                                     100年度裁字第2520號
聲  請  人　杜榮波
上列聲請人因與相對人高雄市政府捷運工程局間申請閱覽卷宗事
件，對於中華民國100年1月20日本院100年度裁字第94號裁定，
聲請再審，本院裁定如下：
　　主  文
再審之聲請駁回。
再審訴訟費用由聲請人負擔。
　　理  由
一、按對於確定裁定聲請再審，應依行政訴訟法第283條準用同
    法第277條第1項第4款之規定表明再審理由，此為必須具備
    之程式。所謂表明再審理由，必須指明確定裁定有如何合於
    行政訴訟法第273條所定再審事由之具體情事，始為相當。
    倘僅泛言有再審事由而無具體情事者，仍難謂已合法表明再
    審理由，所為再審之聲請，即屬不合法。
二、聲請人原擔任相對人之秘書（原任秘書室主任），因認相對
    人對其85年、86年、87年年終考成不公與87年無端受記過2
    次之處分，乃申請調閱影印相對人上開年終考成及2次記過
    處分之考成委員會會議紀錄暨相關文件，經相對人以91年8
    月26日高市捷人字第0910007187號函復否准。聲請人不服，
    循序提起行政訴訟。
三、本件聲請人對於本院100年度裁字第94號裁定（下稱再審確
    定裁定）聲請再審，聲請意旨略以：再審確定裁定以「人事
    管理上之懲戒處分」不必給予司法救濟，乃自始有違權力分
    立原則、公務人員考績法第14條、第15條、第19條、第24條
    、公務人員保障法第25條第1項、第77條第1項、行政程序法
    第46條第4項等規定，並抵觸憲法第16條、司法院釋字第187
    號解釋、改制前行政法院44年判字第40號判例及依法行政原
    則。又再審確定裁定以「行政程序法之外便無應遵守之行政
    程序」，難見容於憲法第22條之規定等語。經核聲請意旨無
    非重述其對於前訴訟程序歷審判決不服之理由，及為前訴訟
    程序裁判所不採之主張，或重申其一己之法律見解，而對於
    原確定裁定以聲請人未具體說明再審確定判決（本院99年度
    判字第863號判決）究竟有如何顯不合於法律規定，或如何
    顯然違背司法院解釋或本院判例之情事，難謂已合法表明再
    審理由，而以其再審之訴不合法為由，駁回其再審之訴乙節
    ，究有如何合於行政訴訟法第273條第1項第1款所定再審事
    由之具體情事，則未據指明，尚難謂已合法表明再審理由，
    其再審之聲請為不合法，應予駁回。
四、據上論結，本件聲請為不合法。依行政訴訟法第283條、第
    278條第1項、第104條、民事訴訟法第95條、第78條，裁定
    如主文。
中　　華　　民　　國　　100　 年　　10　　月　　27　　日
                    最高行政法院第一庭
                        審判長法官　鍾　耀　光
                              法官　吳  慧  娟
                              法官　黃　淑　玲
                              法官　林　樹　埔
                              法官　陳　秀　

以  上  正  本  證  明  與  原  本  無  異
中　　華　　民　　國　　100　 年　　10　　月　　27　　日
　　　　　　　　　　　　　　　書記官　張　雅　琴